臺灣屏東地方法院刑事判決
111年度交易字第88號
公  訴  人  臺灣屏東地方檢察署檢察官
被      告  陳文章


上列被告因公共危險案件，經檢察官提起公訴（111 年度偵字第
1305號），被告於本院準備程序進行中，就被訴事實為有罪之陳
述，經本院告知簡式審判程序意旨，並聽取當事人意見後，裁定
依簡式審判程序審理，判決如下：
   主       文
陳文章犯不能安全駕駛動力交通工具罪，處有期徒刑拾月。
    事實及理由
一、被告陳文章所犯均為非死刑、無期徒刑、最輕本刑為3年以
    上有期徒刑之罪，亦非高等法院管轄第一審案件者，且於訊
    問程序進行中，被告先就被訴事實為有罪之陳述，經告知被
    告簡式審判程序之旨，並聽取檢察官、被告之意見後，本院
    依刑事訴訟法第273條之1規定，裁定進行簡式審判程序，是
    本件之證據調查，依刑事訴訟法第273條之2及第159條第2項
    規定，不適用傳聞法則有關限制證據能力及證據調查之規定
    。
二、本案犯罪事實及證據，除證據部分另補充「被告陳文章於本
    院準備程序及審理中之自白」外，均引用如附件起訴書之記
    載。
三、論罪科刑：
㈠、新舊法比較：
　　被告陳文章行為後，刑法第185條之3業於民國111年1月28日
    修正公布，並自同年月30日施行生效。按行為後法律有變更
    者，適用行為時之法律，但行為後之法律有利於行為人者，
    適用最有利於行為人之法律，刑法第2條第1項定有明文。修
    正前刑法第185條之3第1項規定：「駕駛動力交通工具而有
    下列情形之一者，處2年以下有期徒刑，得併科20萬元以下
    罰金：一、吐氣所含酒精濃度達每公升0.25毫克或血液中酒
    精濃度達百分之0.05以上。二、有前款以外之其他情事足認
    服用酒類或其他相類之物，致不能安全駕駛。三、服用毒品
    、麻醉藥品或其他相類之物，致不能安全駕駛。」。修正後
    之同條項條文則為「駕駛動力交通工具而有下列情形之一者
    ，處3年以下有期徒刑，得併科30萬元以下罰金：一、吐氣
    所含酒精濃度達每公升0.25毫克或血液中酒精濃度達百分之
    0.05以上。二、有前款以外之其他情事足認服用酒類或其他
    相類之物，致不能安全駕駛。三、服用毒品、麻醉藥品或其
    他相類之物，致不能安全駕駛。」經比較修正前、後之法律
    ，新法提高有期徒刑及罰金刑之上限。故經新舊法比較之結
    果，應以被告行為時即修正前之刑法第185條之3第1項之規
    定對被告較為有利。
㈡、核被告所為，係犯修正前刑法第185條之3第1項第1款之不能
    安全駕駛動力交通工具罪。　
㈢、檢察官雖主張被告本件犯行應論以累犯，然未具體指出被告
    前案紀錄表以外之證明方法證明被告構成累犯之事實及其應
    加重其刑之事項（如被告之特別惡性及對刑罰反應力薄弱等
    節），依最高法院刑事大法庭110年度台上大字第5660號裁
    定意旨，本院自無庸就此部分依職權調查並為相關之認定。
    被告此部分前科素行僅須依刑法第57條第5款規定於量刑時
    予以審酌即可，檢察官亦同此主張，附此敘明。
㈣、爰以行為人之責任為基礎，審酌被告理應知悉酒精對人之意
    識能力具有不良影響，仍於酒後吐氣酒精濃度高達每公升1.
    13毫克狀況下，罔顧公眾之交通安全，駕駛自用小客貨車行
    駛於道路上，且不慎自撞而發生事故受傷，所為實可非議；
    然念被告犯後坦承犯行，態度尚可，兼衡被告於本院審理時
    自陳之智識程度、家庭及經濟狀況（詳見本院卷第53頁）、
    前有7次犯酒後不能安全駕駛動力交通工具罪經法院論罪科
    刑及執行完畢之素行（詳見卷附臺灣高等法院被告前案紀錄
    表）等一切情狀，量處如主文所示之刑。     
據上論斷，應依刑事訴訟法第273 條之1 第1 項、第299 條第1
項前段，刑法第185 條之3 第1 項第1 款，刑法施行法第1 條之
1 第1 項，判決如主文。
本案經檢察官陳新君提起公訴，檢察官吳政洋到庭執行職務。
中　　華　　民　　國　　111 　年　　6 　　月　　 2　　日
                  刑事第五庭  法  官  程耀樑
以上正本證明與原本無異。
如不服本判決應於收受判決後20日內向本院提出上訴書狀，並應
敘述具體理由。其未敘述上訴理由者，應於上訴期間屆滿後20日
內向本院補提理由書(均須按他造當事人之人數附繕本)「切勿逕
送上級法院」。
中　　華　　民　　國　　111 　年　　6 　　月　　6 　　日
                              書記官  沈君融　
附錄本案論罪科刑法條全文：
111年1月28日公布修正前中華民國刑法第185條之3
駕駛動力交通工具而有下列情形之一者，處二年以下有期徒刑，
得併科二十萬元以下罰金：
一、吐氣所含酒精濃度達每公升零點二五毫克或血液中酒精濃度
    達百分之零點零五以上。
二、有前款以外之其他情事足認服用酒類或其他相類之物，致不
    能安全駕駛。
三、服用毒品、麻醉藥品或其他相類之物，致不能安全駕駛。
因而致人於死者，處三年以上十年以下有期徒刑；致重傷者，處
一年以上七年以下有期徒刑。
曾犯本條或陸海空軍刑法第五十四條之罪，經有罪判決確定或經
緩起訴處分確定，於五年內再犯第一項之罪因而致人於死者，處
無期徒刑或五年以上有期徒刑；致重傷者，處三年以上十年以下
有期徒刑。